CINTIA COELHO DUARTE



cintia.301296@hotmail.com / (11) 96063 1521



São Paulo, SP - Brasil



https://www.linkedin.com/in/cicduarte/



https://github.com/ccduarte

PERSONAL SUMMARY

Engenheira de Produção de formação que atua da área de dados há 6 anos, especialista em Data Science & IA pela FIAP. Busco cada vez mais ter conhecimentos de forma generalista pelas principais áreas de dados (arquitetura, engenharia, análise e ciência), e me tornar uma profissional híbrida para liderar evoluções tecnológicas e de time, da melhor maneira.

CAREER HISTORY

Data Lead, Marvin, home-office

10/2023 - atual

Responsável pela estruturação da área de dados e seus principais pilares: Arquitetura, Engenharia, Análise e Ciência de Dados.

Tools: AWS (Redshift, Athena, S3, Glue, Lambda, RDS, DMS), GitHub, Clickup (projects).

Sr. Data Scientist, Suzano, home-office

08/2022 - 09/2023

- Projetos: 1. Simulador de agentes de mercado (Multi-Agent Based Simulation): utiliza conceitos de teoria dos jogos, mercado oligopolista de Berthand, Curvas de resposta ao impulso (IRF modelo VAR).
 - 2. Predição de importações de celulose chinesas e europeias por movimentações de navios pelo mundo.

Tools: Netlogo, GCP Cloud, Databricks, Azure DevOps e Repos, Kabanize (projects).

Sr. Data Analytics Analyst , Eleflow Big Data, home-office

04/2021 - 07/2022

10/21: Líder técnica de Customer Experience Data Analytics na TradeMap by Valemobi.
 Gestão do time com Analista e Engenheiro de dados.

Tools: DW PostegreSQL, Databricks, Azure Cloud, Jira (projects), PowerBI.

- 10/21: Líder geral Valemobi na Eleflow, fazendo acompanhamento de carreira e entregas de todos os colaboradores da Eleflow no cliente.
- 04/2021: Líder técnica da squad de Big Data Analytics na Americanas S.A atual empresa da fusão B2W e Lojas Americanas.

Entrega de projeto de otimização de PDV nas lojas físicas para o processo do Green Belt. Gestão das entregas com o time de Arquiteto, Engenheiro, Analista e Cientista de Dados, fazendo intermédio entre área de negócio e a área técnica.

Tools: Databricks, Azure Cloud, Azure DevOps Board (projects).

FP&A Analytics Analyst, Atlantica Hotels, SP

11/2019 - 08/2020

- Automação de processos e relatórios de diversas fontes de dados.
- Criação de relatórios financeiros
- Participação no go-live do projeto de Data Warehouse da companhia e conexão do banco de dados em SQL para os relatórios gerenciais da área.

Tools: R Studio, PowerBI, MySQL, SQLServer, Excel (VBA), Kanban (Project).

People Analytics Analyst & PMO, Atlantica Hotels, SP

01/2019 - 10/2019

- Acompanhamento e definição de budget de folha de pagamento, benefícios e encargos sociais e OPEX.
- Apuração de políticas de remuneração variável para mais de 5k colaboradores.
- Responsável pelo gerenciamento de projetos da área PMO.
- Participação no projeto de Lean da empresa: projeto de dimensionamento de headcount, em 110 empreendimentos, em cargos e salários com mais de 5.000 colaboradores.
- Melhoria contínua de dashboards e indicadores.

Tools: ADP HR System, Excel (VBA), PowerBI, TeamWork Scrum Board (PMO).

EDUCATION

- Bacharelado em Engenharia de Produção - 2018 – USJT, Brasil
- MBA: Data Science & Inteligência Artificial, 2023 -FIAP

LANGUAGES

- Portuguese (Native)
- English
- English Culture Exchange –
 2017 LSI, London UK

IT SKILLS

- Python
- R
- PySpark
- VS Code
- Git e GitHub
- Docker
- MLFlow
- DVC
- GCP Big Query
- AWS Redshift, Glue, Lambda, EKS, S3, Athena, RDS, DMS
- Azure Machine Learning Lab
- Databricks
- SQLServer
- MySQL
- PostegreSQL
- PowerBI
- Metabase
- Clickup
- Jira
- Azure Bord DevOps



People Analytics Intern, Atlantica Hotels, SP

06/2018 - 12/2018

- Criação da squad de People Analytics e desenvolvimento dos primeiros dashboards de acompanhamento de indicadores de RH (turnover, absenteísmo, banco de horas, horas extras, censo estatístico da empresa) para mais de 110 empreendimentos administrados.
- Apuração de políticas de remuneração variável para mais de 5k colaboradores.

Tools: ADP HR System, Excel (VBA), PowerBI.

Supply Chain Production Planning Analyst, Kerry Group, SP 10/2017 – 12/2017

Supply Chain Planning Intern, Herbalife, SP 10/2015 – 10/2017

Business Development Administrative Assistant, Roche, SP 10/2012 – 07/2014

TRAINING AND PROFESSIONAL DEVELOPMENT

2024	AWS Data Architecture	FIAP
2023	Time Series with Artificial Intelligence	Data Science Academy
2023	Statistics for Data Science with python	Data Science Academy
2022	Game Theory	Stanford University
2022	Netlogo	Coursera
2022	MLFlow	Alura
2022	MLOps: ML e API	Alura
2022	Windows prompt	Alura
2022	Linux prompt	Alura
2022	lac: AWS e Terraform	Alura
2022	Git e Github	Alura
2022	Docker	Alura
2022	Arquitetura de computadores	Alura
2021	Formação Cientista de Dados Big Data Analytics com R e Microsoft Azure Machine Learning Big Data Real-Time Analytics com Python e Apache Spark Engenharia de Dados com Hadoop e Spark Machine Learning com R e Python Business Analytics Visualização de Dados e Design de Dashboards	Data Science Academy
2021	Banco de dados e SQL	Ka Solution
2019	Power BI	Impacta Tecnologia
2018	Ferramentas em VBA	Udemy